

*CONDUCTION PMOS W1

.INCLUDE ../../model/32nm_HP.pm
.OPTIONS GMIN=1e-020 ABSTOL=1e-18

*Definizione dei parametri
.PARAM Lmin=32n
.PARAM Wmin=32n
.PARAM Ldiff=64n

.TEMP 85

.PARAM N=4

*Descrizione della prima cella NMOS
Mp1 x in1 1 1 pmos W={Wmin*N} L={Lmin} AS={Wmin*N*Ldiff} AD={Wmin*N*Ldiff} PS={2*(Ldiff+Wmin*N)} PD={2*(Ldiff+Wmin*N)}

*Descrizione della seconda cella NMOS in series
Mp2 out in2 x 1 pmos W={Wmin*N} L={Lmin} AS={Wmin*N*Ldiff} AD={Wmin*N*Ldiff} PS={2*(Ldiff+Wmin*N)} PD={2*(Ldiff+Wmin*N)}


Vdd out	0	0
Va 	in1	0	0
Vb  in2 0   1

.CONTROL
dc TEMP 85 86 10
print V(x) 

.ENDC
.END


